debian-bo-master/bo/source/text/ispanish-1.5.orig/espa~nol.aff
    O L T A R	> -OLTAR, UELTA		# soltar > suelta
    O N A R	> -ONAR, UENA		# sonar > suena
    O 'N A R	> -O'NAR, UE'NA		# so'nar > sue'na
    O N T A R	> -ONTAR, UENTA		# contar > cuenta
    O N T R A R	> -ONTRAR, UENTRA	# encontrar > encuentra
    [^G] O R A R > -ORAR, UERA		# emporcar > encuera
    G O R A R	> -ORAR, \"UERA		# agorar > ag"uera
    O R C A R	> -ORCAR, UERCA		# emporcar > empuerca
    O R D A R	> -ORDAR, UERDA		# acordar > acuerda
    O R N A R	> -ORNAR, UERNA		# acornar > acuerna
    O R T A R	> -ORTAR, UERTA		# entortar > entuerta
    O R Z A R	> -ORZAR, UERZA		# forzar > fuerza
    O S A R	> -OSAR, UESA		# engrosar > engruesa
    O S T A R	> -OSTAR, UESTA		# acostar > acuesta
    O S T R A R	> -OSTRAR, UESTRA	# mostrar > muestra
    O V A R	> -OVAR, UEVA		# encovar > encuerva
    U G A R	> -GAR, EGA		# jugar > juega
    A B E R	> -ER, E		# saber > sabe
    A C E R	> -ER, E		# nacer > nace
    A L E R	> -ER, E		# valer > vale
    [CR] A E R	> -ER, E		# caer > cae
    E C E R	> -ER, E		# parecer > parece
    E D E R	> -EDER, IEDE		# heder > hiede
    [EO] E R	> -ER, E		# leer > lee
    E N D E R	> -ENDER, IENDE		# tender > tiende
    E N E R	> -ENER, IENE		# tener > tiene
    E R D E R	> -ERDER, IERDE		# perder > pierde
    E R E R	> -ERER, IERE		# querer > quiere
    E R N E R	> -ERNER, IERNE		# cerner > cierne
    E R T E R	> -ERTER, IERTE		# verter > vierte
    C O C E R	> -OCER, UECE		# cocer > cuece
    [^C] O C E R > -ER, E		# conocer > conoce
    O D E R	> -ODER, UEDE		# poder > puede
    O L E R	> -OLER, UELE		# soler > suele
    O L V E R	> -OLVER, UELVE		# volver > vuelve
    O N E R	> -ER, E		# poner > pone
    O R C E R	> -ORCER, UERCE		# torcer > tuerce
    O R D E R	> -ORDER, UERDE		# morder > muerde
    O V E R	> -OVER, UEVE		# mover > mueve
    A L I R	> -IR, E		# salir > sale
    E B I R	> -EBIR, IBE		# concebir > concibe
    E C I R	> -ECIR, ICE		# decir > dice
    E D I R	> -EDIR, IDE		# pedir > pide
    E G I R	> -EGIR, IGE		# elegir > elige
    E M I R	> -EMIR, IME		# gemir > gime
    E 'I R	> -E'IR, 'IE		# re'ir > r'ie
    E 'N I R   	> -E'NIR, I'NE		# ce'nir > ci'ne
    E G U I R	> -EGUIR, IGUE		# seguir > sigue
    E N C H I R	> -ENCHIR, INCHE	# henchir > hinche
    E N D I R	> -ENDIR, INDE		# rendir > rinde
    E N I R	> -ENIR, IENE		# venir > viene
    E N T I R	> -ENTIR, IENTE		# sentir > siente
    E R I R	> -ERIR, IERE		# herir > hiere
    E R N I R	> -ERNIR, IERNE		# discernir > discierne
    E R T I R	> -ERTIR, IERTE		# invertir > invierte
    E R V I R	> -ERVIR, IRVE		# servir > sirve
    E T I R	> -ETIR, ITE		# derretir > derrite
    E S T I R	> -ESTIR, ISTE		# vestir > viste
    I R I R	> -IRIR, IERE		# adquirir > adquiere
    O 'I R	> -'IR, YE		# o'ir > oye
    O R I R	> -ORIR, UERE		# morir > muere
    O R M I R	> -ORMIR, UERME		# dormir > duerme
    U C I R	> -IR, E		# producir > produce
    [^G] U I R	> -UIR, UYE		# huir > huye

    R		> -R, MOS		# enviar > enviamos

    A R		> -AR, 'AIS		# amar > am'ais
    E R		> -ER, 'EIS		# saber > sab'eis
    I R		> -IR, 'IS		# salir > sal'is
    'I R	> -'IR, 'IS		# freir > fre'is

    I A R	> -IAR, 'IAN		# enviar > env'ian
    E B R A R	> -EBRAR, IEBRAN	# quebrar > quiebran
    E D R A R	> -EDRAR, IEDRAN	# empedrar > empiedran
    E G A R	> -EGAR, IEGAN		# regar > riegan
    E L A R	> -ELAR, IELAN		# helar > hielan
    E V A R	> -EVAR, IEVAN		# nevar > nievan
    E M B L A R	> -EMBLAR, IEMBLAN	# temblar > tiemblan
    E M B R A R	> -EMBRAR, IEMBRAN	# desmembrar > desmiembran
    A N D A R	> -R, N			# andar > andan
    E N D A R	> -ENDAR, IENDAN	# arrendar > arriendan
    E N D R A R	> -ENDRAR, IENDRAN	# deslendrar > desliendran
    E N G A R	> -ENGAR, IENGAN	# derrengar > derriengan
    E N S A R	> -ENSAR, IENSAN	# incensar > inciensan
    E N T A R	> -ENTAR, IENTAN	# calentar > calientan
    E N Z A R	> -ENZAR, IENZAN	# comenzar > comienzan
    E R B A R	> -ERBAR, IERBAN	# herbar > hierban
    E R N A R	> -ERNAR, IERNAN	# apernar > apiernan
    E R R A R	> -ERRAR, IERRAN	# cerrar > cierran
    E R T A R	> -ERTAR, IERTAN	# acertar > aciertan
    E S A R	> -ESAR, IESAN		# atravesar > atraviesan
    E S T A R	> -ESTAR, IESTAN	# enhestar > enhiestan
    E T A R	> -ETAR, IETAN		# apretar > aprietan
    E Z A R	> -EZAR, IEZAN		# empezar > empiezan
    G O N Z A R	> -ONZAR, \"UENZAN 	# avergonzar > averg"uenzan
    O B A R	> -OBAR, UEBAN		# probar > prueban
    O B L A R	> -OBLAR, UEBLAN	# poblar > pueblan
    O C A R	> -OCAR, UECAN		# trocar > truecan
    O D A R	> -ODAR, UEDAN		# rodar > ruedan
    O G A R	> -OGAR, UEGAN		# rogar > ruegaP
    O L A R	> -OLAR, UELAN		# abu'nolar > abu'nuelan
    G O L D A R	> -OLDAR, \"UELDAN	# regoldar > reg"ueldan
    [^G] O L D A R  > -OLDAR, UELDAN	# soldar > sueldan
    G O L L A R	> -OLLAR, \"UELLAN	# descollar > descuellan
    [^G] O L L A R > -OLLAR, UELLAN	# descollar > descuellan
    G U A R	> -R, N			# averiguar > averiguan
    [^G] U A R	> -UAR, 'UAN		# situar > sit'uan
    O L C A R	> -OLCAR, UELCAN	# volcar > vuelcan
    O L G A R	> -OLGAR, UELGAN	# colgar > cuelgan
    O L T A R	> -OLTAR, UELTAN	# soltar > sueltan
    O N A R	> -ONAR, UENAN		# sonar > suenan
    O 'N A R	> -O'NAR, UE'NAN	# so'nar > sue'nan
    O N T A R	> -ONTAR, UENTAN	# contar > cuentan
    O N T R A R	> -ONTRAR, UENTRAN	# encontrar > encuentran
    [^G] O R A R > -ORAR, UERAN 	# encorar > encueran
    G O R A R	> -ORAR, \"UERAN 	# agorar > agueran
    O R C A R	> -ORCAR, UERCAN 	# emporcar > empuercan
    O R D A R	> -ORDAR, UERDAN 	# acordar > acuerdan
    O R N A R	> -ORNAR, UERNAN 	# acornar > acuernan
    O R T A R	> -ORTAR, UERTAN 	# entortar > entuertan
    O R Z A R	> -ORZAR, UERZAN 	# forzar > fuerzan
    O S A R	> -OSAR, UESAN 		# engrosar > engruesan
    O S T A R	> -OSTAR, UESTAN 	# acostar > acuestan
    O S T R A R	> -OSTRAR, UESTRAN 	# mostrar > muestran
    O V A R	> -OVAR, UEVAN		# encovar > encuevan
    U G A R	> -GAR, EGAN		# jugar > juegan
    A B E R	> -R, N			# saber > saben
    A C E R	> -R, N			# nacer > nacen
    A L E R	> -R, N			# valer > valen
    [CR] A E R	> -R, N			# caer > caen
    E C E R	> -R, N			# parecer > parecen
    E D E R	> -EDER, IEDEN		# heder > hieden
    [EO] E R	> -R, N			# leer > leen
    E N D E R	> -ENDER, IENDEN	# tender > tienden
    E N E R	> -ENER, IENEN		# tener > tienen
    E R D E R	> -ERDER, IERDEN	# perder > pierden
    E R E R	> -ERER, IEREN		# querer > quieren
    E R N E R	> -ERNER, IERNEN	# cerner > ciernen
    E R T E R	> -ERTER, IERTEN	# verter > vierten
    C O C E R	> -OCER, UECEN		# cocer > cuecen
    [^C] O C E R > -R, N		# conocer > conocen
    O D E R	> -ODER, UEDEN		# poder > pueden
    O L E R	> -OLER, UELEN		# soler > suelen
    O L V E R	> -OLVER, UELVEN	# volver > vuelven
    O N E R	> -R, N			# poner > ponen
    O R C E R	> -ORCER, UERCEN	# torcer > tuercen
    O R D E R	> -ORDER, UERDEN	# morder > muerden
    O V E R	> -OVER, UEVEN		# mover > mueven
    A L I R	> -R, N			# salir > salen
    E B I R	> -EBIR, IBEN		# concebir > conciben
    E C I R	> -ECIR, ICEN		# decir > dicen
    E D I R	> -EDIR, IDEN		# pedir > piden
    E G I R	> -EGIR, IGEN		# elegir > eligen
    E M I R	> -EMIR, IMEN		# gemir > gimen
    E 'I R	> -E'IR, 'IEN		# re'ir > r'ien
    E 'N I R	> -E'NIR, I'NEN		# ce'nir > ci'nen
    E G U I R	> -EGUIR, IGUEN		# seguir > siguen
    E N C H I R	> -ENCHIR, INCHEN	# henchir > hinchen
    E N D I R	> -ENDIR, INDEN		# rendir > rinden
    E N I R	> -ENIR, IENEN		# venir > vienen
    E N T I R	> -ENTIR, IENTEN	# sentir > sienten
    E R I R	> -ERIR, IEREN		# herir > hieren
    E R N I R	> -ERNIR, IERNEN	# discernir > disciernen
    E R T I R	> -ERTIR, IERTEN	# invertir > invierten
    E R V I R	> -ERVIR, IRVEN		# servir > sirven
    E S T I R	> -ESTIR, ISTEN		# vestir > visten
    E T I R	> -ETIR, ITEN		# derretir > derriten
    I R I R	> -IRIR, IEREN		# adquirir > adquieren
    O 'I R	> -'IR, YEN		# o'ir > oyen
    O R I R	> -ORIR, UEREN		# morir > mueren
    O R M I R	> -ORMIR, UERMEN	# dormir > duermen
    U C I R	> -IR, EN		# producir > producen
    [^G] U I R	> -IR, YEN		# huir > huyen

# IMPERFECTO

    A R   	> -R, BA		# amar > amaba
    E R   	> -ER, 'IA		# comer > com'ia
    I R   	> -IR, 'IA		# vivir > viv'ia
    'I R   	> -'IR, 'IA		# re'ir > re'ia

    A R   	> -R, BAS		# amar > amabas
    E R   	> -ER, 'IAS		# amar > amaba
    I R   	> -IR, 'IAS		# amar > amaba
    'I R   	> -'IR, 'IAS		# re'ir > re'ias

    A R   	> -AR, 'ABAMOS		# amar > amamos
    E R   	> -ER, 'IAMOS		# amar > amamos
    I R   	> -IR, 'IAMOS		# amar > amamos
    'I R   	> -'IR, 'IAMOS		# re'ir > re'iamos

    A R   	> -R, BAIS		# amar > amais
    E R   	> -ER, 'IAIS		# amar > amais
    I R   	> -IR, 'IAIS		# amar > amais
    'I R   	> -'IR, 'IAIS		# re'ir > re'iais

    A R   	> -R, BAN		# amar > amaba
    E R   	> -ER, 'IAN		# amar > aman
    I R   	> -IR, 'IAN		# vivir > viv'ian
    'I R   	> -'IR, 'IAN		# re'ir > re'ian

# PERFECTO

    C A R	> -CAR, QU'E		# trocar > troqu'e
    G A R	> -AR, U'E		# regar > regu'e
    Z A R	> -ZAR, C'E 		# forzar > forc'e
    A N D A R	> -AR, UVE 		# andar > anduve
    [^A] N D A R> -AR, 'E 		# recomendar > recomend'e
    [^N] D A R	> -AR, 'E 		# recordar > record'e
    [^CGUZD] A R> -AR, 'E 		# quebrar > quebr'e
    [^G] U A R	> -AR, 'E		# actuar > actu'e
    G U A R	> -UAR, \"U'E		# averiguar > averig"u'e
    [^FH] A C E R > -ER, 'I		# nacer > nac'i
    A B E R	> -ABER, UPE		# saber > supe
    [FH] A C E R > -ACER, ICE		# hacer > hice
    A L E R	> -ER, 'I		# valer > val'i
    C A E R	> -ER, 'I		# caer > ca'i
    E C E R	> -ER, 'I		# parecer > parec'i
    E D E R	> -ER, 'I		# heder > hed'i
    [EO] E R	> -ER, 'I		# leer > le'i
    E N D E R	> -ER, 'I		# tender > tend'i
    E N E R	> -ENER, UVE		# tener > tuve
    E R D E R	> -ER, 'I		# perder > perd'i
    E R N E R	> -ER, 'I		# cerner > cern'i
    E R E R	> -ERER, ISE		# querer > quise
    E R T E R	> -ER, 'I		# verter > vert'i
    O C E R	> -ER, 'I		# conocer > conoc'i
    O D E R	> -ODER, UDE		# poder > pude
    O L E R	> -ER, 'I		# soler > sol'i
    O L V E R	> -ER, 'I		# volver > volv'i
    O N E R	> -ONER, USE		# poner > puse
    O R C E R	> -ER, 'I		# torcer > torc'i
    O R D E R	> -ER, 'I		# morder > mord'i
    O V E R	> -ER, 'I		# mover > mov'i
    R A E R	> -ER, JE		# traer > traje
    A L I R	> -IR, 'I		# salir > sal'i
    E B I R	> -IR, 'I		# concebir > conceb'i
    E C I R	> -ECIR, IJE		# decir > dije
    E D I R	> -IR, 'I		# pedir > piden
    E G I R	> -IR, 'I		# elegir > eligen
    E M I R	> -IR, 'I		# gemir > gimen
    [EO] 'I R	> -'IR, 'I		# reir > re'i
    E 'N I R	> -IR, 'I		# ce'nir > ci'nen
    E N C H I R	> -IR, 'I		# henchir > hinchen
    E N D I R	> -IR, 'I		# rendir > rinden
    E N I R	> -ENIR, INE		# venir > vine
    E N T I R	> -IR, 'I		# sentir > sienten
    E R I R	> -IR, 'I		# herir > hieren
    E R N I R	> -IR, 'I		# discernir > disciernen
    E R T I R	> -IR, 'I		# invertir > invierten
    E R V I R	> -IR, 'I		# servir > serv'i
    E S T I R	> -IR, 'I		# vestir > visten
    E T I R   	> -IR, 'I		# derretir > derriten
    I R I R   	> -IR, 'I		# adquirir > adquir'i
    O R I R   	> -IR, 'I		# morir > mueren
    O R M I R	> -IR, 'I		# dormir > duermen
    U C I R	> -CIR, JE		# producir > produje
    U I R	> -IR, 'I		# seguir > segu'i

    A N D A R	> -AR, UVISTE		# andar > anduviste
    [^A] N D A R> -R, STE		# recomendar > recomendaste
    [^N] D A R	> -R, STE		# recordar > recordaste
    [^D] A R	> -R, STE		# amar > amaste
    A B E R	> -ABER, UPISTE		# saber > supiste
    [^FH] A C E R > -ER, ISTE		# nacer > nacen
    [FH] A C E R > -ACER, ICISTE	# hacer > hiciste
    A L E R	> -ER, ISTE		# valer > valiste
    C A E R	> -ER, 'ISTE		# caer > ca'iste
    E C E R	> -ER, ISTE		# parecer > parecen
    E D E R	> -ER, ISTE		# heder > hieden
    [EO] E R	> -ER, 'ISTE		# leer > le'iste
    E N E R	> -ENER, UVISTE		# tener > tuviste
    E N D E R	> -ER, ISTE		# tender > tienden
